臺灣臺北地方法院民事簡易判決
                                 111年度北簡字第10130號
原      告  郭以琪  
被      告  展雲事業股份有限公司

法定代理人  鍾克信  
訴訟代理人  劉煌基律師
複代理人    朱雯彥律師(111年10月19日終止委任)
上列當事人間請求返還金錢事件，於中華民國111年10月3日言詞
辯論終結，本院判決如下： 
    主  文
被告應給付原告新臺幣壹拾肆萬陸仟元，及自民國一百一十一年
五月四日起至清償日止，按年息百分之五計算之利息。
訴訟費用新臺幣壹仟伍佰伍拾元由被告負擔。
本判決得假執行。但被告如以新臺幣壹拾肆萬陸仟元為原告預供
擔保，得免為假執行。
    事實及理由
壹、程序事項
一、本件兩造合意以本院為管轄法院，有原告提出之積福百分百
    專案契約書（下稱系爭契約）第28條約定附卷可證，依民事
    訴訟法第24條規定，本院自有管轄權。
二、原告聲請支付命令（經異議視為起訴），併請求自民國110
    年12月29日起算之利息，嗣於本院審理中變更利息起算日為
    支付命令送達翌日（即111年5月4日，見本院卷第51頁），
    此係減縮應受判決事項之聲明，核與民事訴訟法第255條第1
    項第3款之規定相符，應予准許。　　
貳、實體方面
一、原告主張：原告於106年12月29日與被告簽訂系爭契約，向
    其購買坐落新北市○○區○○○段○○○○段00地號土地上之長愛園
    區墓地1平方公尺（下稱系爭標的）。依系爭契約第24條約
    定，雙方約定於4年期滿時由被告以新臺幣（下同）146,000
    元向原告買回系爭標的，並應於30日內給付。系爭契約已屆
    期，原告寄發存證信函通知被告應於110年12月29日完成給
    付，詎被告以財務不善為由迄未給付，爰依系爭契約第24條
    約定提起本訴，並聲明：被告應給付原告146,000元，及自
    支付命令繕本送達翌日起至清償日止，按年息5％計算之利息
    。
二、被告則以：被告有繼續營業、正常營運之事實；另被告出售
    系爭墓地予原告，並將該土地信託予原告，則原告請求返還
    價金，被告自得主張同時履行抗辯，於原告塗銷信託登記並
    返還予被告前，被告拒絕返還價金等語，資為抗辯。並聲明
    ：原告之訴及假執行之聲請均駁回；如受不利判決，願供擔
    保請准宣告免為假執行。　　
三、本件原告主張之事實，業據其提出積福百分百專案契約書、
    信託指示函、三重溪尾街郵局第6號存證信函等件為證（見
    支付命令卷第9至19頁、第25至28頁），被告則抗辯其公司
    有正常營運之事實，並行使同時履行抗辯權。經查：
（一）按系爭契約第24條第2項第1款約定「…甲方（即原告）同
      意每一平方公尺土地乙方（即被告）以新台幣14.6萬元作
      為銷售底價金額代甲方出售其所持有之本買賣契約標的商
      品，超過部分作為乙方代銷佣金」，第4款約定「甲乙雙
      方同意，若乙方執行銷售滿四年未完成銷售，甲方於四年
      期滿前一個月內，得要求解除契約。解約時甲方得要求乙
      方依第二十一條關於解約之精神，本合約簽立時之公示牌
      價百分之九十之金額或四年期滿時之公示牌價百分之六十
      之金額（以上金額佰元以下均採無條件進位）向甲方買回
      本契約標的商品，並於甲方備齊文件日起三十日內完成價
      款之給付」（見支付命令卷第16頁）。查系爭契約於106
      年12月29日簽訂，則算至110年12月29日已4年期滿，而被
      告尚未完成銷售，此為兩造所不爭執，依上述約定，原告
      自得要求解除契約，並要求被告以合約簽立時之公示牌價
      90％之金額或4年期滿時之公示牌價60％之金額向原告買回
      系爭標的，被告則應於原告備齊文件日起30日內給付價款
      。又依系爭契約第11條約定，本件合約簽立時之公示牌價
      為每單位162,000元，是原告請求被告返還146,000元（計
      算式：162,000×90％＝145,800，並採佰元以下無條件進位
      計算即146,000元），核屬有據。
（二）本件原告係以系爭契約第24條約定請求被告給付價款，並
      非依系爭契約第22條、第23條約定為請求，尚無審究被告
      公司是否有正常營運事實之必要。
（三）另按因契約互負債務者，於他方當事人未為對待給付前，
      得拒絕自己之給付，但自己有先為給付之義務者，不在此
      限，民法第264條定有明文。本件被告固主張行使同時履
      行抗辯權，惟查依信託指示函所載「信託人展雲事業股份
      有限公司茲指示受託人陳世英律師以下事項：一、本公司
      業已將貴律師受託登記坐落於新北市○○區○○○段○○○○段00
      地號內：長愛園內墓地面積1平方米之土地持份出售予買
      受人郭以琪。二、如郭以琪向公司申請使用墓地時，於繳
      清相關費用後，可持下列單據請求貴律師將相關持份所有
      權辦理過戶程序…。三、如本公司向郭以琪贖回或買回前
      開墓地時，則本公司將提供相關付款文件與貴律師，屆時
      本信託指示函即行失效」等旨（見支付命令卷第17頁）可
      知，系爭標的之土地係信託登記於訴外人陳世英名下，並
      未信託登記予原告，僅在原告向被告申請使用墓地時，得
      請求辦理所有權移轉登記。故被告抗辯於原告塗銷信託登
      記並返還予被告前，被告拒絕返還價金云云，為無可採。
四、從而，原告依系爭契約第24條約定，請求被告給付146,000
    元，及自支付命令送達翌日（即111年5月4日，見支付命令
    卷第41頁)起至清償日止，按年息5％計算之利息，為有理由
    ，應予准許。
五、本件事證已臻明確，兩造其餘攻擊防禦方法，於本判決結果
    不生影響，爰不一一論述，併此敘明。
六、本件係就民事訴訟法第427條訴訟適用簡易程序所為被告敗
    訴之判決，依同法第389條第1項第3款規定，應依職權宣告
    假執行。並依同法第392條第2項規定，宣告被告如預供擔保
    ，得免為假執行。
七、訴訟費用負擔之依據：民事訴訟法第78條。本件訴訟費用額
    ，依後附計算書確定如主文所示金額。
中　　華　　民　　國　　111 　年　　10　　月　　28　　日
                              臺北簡易庭
                                  法  官　郭麗萍
以上正本證明與原本無異。
如不服本判決，應於判決送達後20日內向本庭（臺北市○○區○
○○路0 段000 巷0 號）提出上訴狀。（須按他造當事人之人數
附繕本）。如委任律師提起上訴者，應一併繳納上訴審裁判費。
中　　華　　民　　國　　111 　年　　10　　月　　28　　日
                                  書記官　陳怡如
計    算    書
項    目                    金  額（新臺幣）      備  註
第一審裁判費                1,550元
合        計                1,550元